

Andri Reimondo Tamba

Quality Assurance

EXPERIENCE

Quality Control Software

PT AZlogistik Dot Com

06/2022 - Present

- Automation Testing Web Katalon Studio
- Automation Testing Web Selenium (Python)
- · Manual Testing Web and Apps
- · Creating Documentation Software Testing

Freelance Web Developer

Pak Tani Digital · Internship

06/2021 - 08/2021

Merancang dan membangun sistem belanja online. Dimana tujuan di bangunnya sistem ini adalah, untuk membantu agar para petani mengenai edukasi pertanian, dan untuk permasalahan dibidang pertanian. Sistem ini juga memiliki fitur untuk para petani dapat menjual hasil panen, membeli keperluan petani dan lain sebagainya.

- HTML
- CSS
- MySQL
- Figma

EDUCATION

S1 Sistem Informasi Institut Teknologi Del

2022 S. Kom

SMA Budi Murni 1 Medan

2017

IPA

SMP Swasta Santo Thomas 3 Medan

2014

- **** 081375696792
- ★ https://linktr.ee/andriraymond
- Kota Surabaya, Jawa Timur, Indonesia

SUMMARY

Saya adalah lulusan Sistem Informasi dengan pengalaman sebagai Manual Quality Assurance selama 6 Bulan. Selama bekerja saya sangat tertarik dengan Automation Testing, seperti Katalon Studio, dan Selenium WebDriver. Saya memiliki keterampilan untuk memberikan dampak positif bagi rekan dan lingkungan kerja dan kemampuan untuk bekerja dengan baik dalam tim.

SKILLS

Katalon Studio Intermediate Selenium WebDriver Intermediate Intermediate HTML **CSS** Intermediate Intermediate MySQL Photoshop Advanced Figma Intermediate Wondershare Filmora Advanced

LANGUAGES

Indonesia Fluent English Basic

CERTIFICATES

Inixindo Certification Database Administration 12/2020 - 12/2022